

Brasil 55 45 9 8831-1915 · contatofernandohiroshitakeda@gmail.com

Fernando Hiroshi Takeda

Desenvolvedor web com 3 anos de experiência em (Next.js, React, TypeScript, Tailwind CSS). Atualmente aprimorando minhas habilidades em React Native e back-end para entregar soluções completas. Fundador da Konbini Code, especializado na criação de sites modernos e responsivos. Sempre atualizado com as tecnologias mais recentes. Com mais de 10 anos no Japão, trago uma perspectiva multicultural, com foco em soluções digitais bem estruturadas.

Links

Linkedin

Github

Portfolio

Konbini Code

Experiência Profissional

Desenvolvedor Web na Konbini Code

Janeiro 2022 — Presente

Criação de sites modernos e responsivos com design exclusivo e soluções personalizadas para cada cliente.

Agente de viagens na Naipi Travel

Janeiro 2018 — Janeiro 2021

Elaboração de roteiros turísticos e gestão de passeios para empresas japonesas.

Educação

Curso de especialização , OneBitCode

Janeiro 2022 — Janeiro 2024

JavaScript Fullstack - Next.Js, PostgreSQL, Bancos de dados, Prisma, Node.js, Express.js

Curso de especialização, Escola Britânica de Artes e Tecnologia (EBAC)

Janeiro 2020 — Janeiro 2022

Engenheiro Front-End - HTML, CSS, JavaScript, Git/GitHub, APIs, React.js, SASS,

Ensino Médio, Completo

Janeiro 2008

Idiomas

Português Falante nativo

Japonês Altamente proficiente

Inglês Conhecimento prático



Espanhol Conhecimento prático